臺灣板橋地方法院刑事判決　　　　　　　 96年度訴字第702號
公　訴　人　臺灣板橋地方法院檢察署檢察官
被　　　告　丙○○原名謝勝暉.
指定辯護人 本院公設辯護人　甲○○
上列被告因違反毒品危害防制條例案件，經檢察官提起公訴（九
十六年度偵字第一七三九號），本院判決如下：
    主  文
丙○○意圖販賣而持有第三級毒品，累犯，處有期徒刑參年貳月
。扣案之第三級毒品愷他命（驗餘淨重伍拾壹點參壹公克）沒收
銷燬之、包裝上開愷他命之外包裝袋貳只，均沒收之。
    事  實
一、丙○○前曾於民國九十五年間犯傷害罪，經本院以九十五年
    年度易字第八三四號判處有期徒刑五月，於九十五年十月四
    日確定，並於九十五年十一月十七日執行完畢。詎仍不知悔
    改，於民國九十六年一月六日凌晨一時許，在臺北縣中和市
    ○○街某處，以新台幣（以下同）三萬元之價格，向真實姓
    名年籍不詳、綽號「阿輝」之成年男子，購買愷他命（Keta
    mine）一大包（毛重為五十二‧七七公克），準備供己施用
    而持有之。詎丙○○明知愷他命為毒品危害防制條例第二條
    第二項第三款所規定之第三級毒品，不得販賣，認販賣愷他
    命有利可圖，竟萌生販賣第三級毒品愷他命牟利之意圖，除
    部分供自己施用外，餘則準備以每小包八百元之價格轉售他
    人圖利而持有之。丙○○即於同日三時許，在臺北縣永和市
    ○段八十五號「TEMPO 」舞廳前，在所借用之AB─一九九三
    號自用小客車內，將購入之愷他命以淨重約一公克之重量分
    裝為一小包後，準備至「TEMPO」舞廳兜售，甫下車旋即為
    警查獲，並自丙○○之口袋內查獲愷他命一小包，在丙○○
    所駕駛之小客車內扣得愷他命一大包（愷他命一大包、一小
    包合計毛重五十二‧七七公克）及電子磅秤一個。
二、案經臺北市政府警察局信義分局移送臺灣板橋地方法院檢察
    署檢察官偵查起訴。
    理  由
一、證據能力部分：
  (一)被告丙○○於警詢筆錄之證據能力：按被告之自白，非出於
    強暴、脅迫、利誘、詐欺、疲勞訊問、違法羈押或其他不正
    之方法，且與事實相符者，得為證據，刑事訴訟第一百五十
    六條第一項定有明文。被告辯稱：幫伊製作筆錄之警員，在
    回派出所途中，有用言語稱「不要再騙人了，要伊趕快承認
    」、並作勢用手肘要打伊，到了警局後，警察就作筆錄，叫
    伊照著唸云云。經查，訊之證人即臺北市政府警察局信義分
    局刑事組小隊長乙○○證稱：伊與同隊之王仁甫、曾信淵三
    人一起查獲、並一起將被告帶回警局製作筆錄，車子是由製
    作筆錄之警員王仁甫開車，王仁甫平常講話比較大聲，但是
    他並沒有像被告所說的做這些動作等語（見本院第八十二頁
    至第八十四頁）。又本院勘驗被告在警局製作筆錄時之錄音
    、錄影內容：警員及被告二人皆面對筆錄螢幕，詢問內容採
    一問一答模式，由被告陳述，警員邊問邊打筆錄，被告眼睛
    亦可隨時看見電腦螢幕，勘驗內容與筆錄同，被告確有坦承
    販賣毒品之意圖，且未見員警有以不當方法取供之情形，製
    有九十六年五月二十三日勘驗筆錄及擷取畫面十六張在卷可
    稽。是被告在警詢之自白，既無證據證明有何非法取供情事
    ，應認其前開自白具證據能力。
  (二)又按除顯有不可信之情況外，公務員職務上製作之紀錄文書
    、證明文書，得為證據。刑事訴訟法第一百五十九條之四第
    一款定有明文。查本件卷附之自願受搜索同意書、搜索扣押
    筆錄、扣押物品目錄表等資料，為臺北市政府警察局信義分
    局警員所製作，另查扣之愷他命，經送內政部警政署刑事警
    察局（下稱刑事警察局）鑑驗，刑事警察局所出具之鑑定書
    ，分別為其職務上所製作之紀錄文書、證明文書，本院審酌
    上開證據資料製作時之過程，尚無顯有不可信之情況，亦認
    為以之作為證據應屬適當，且被告及辯護人對上開文書之證
    據能力，並未表示異議，故認前揭證據資料有證據能力。
二、實體部分：
    訊據被告固不否認持有愷他命一小包、愷他命一大包及電子
    磅秤一個之事實，惟矢口否認有何意圖販賣而持有第三級毒
    品愷他命之犯行，辯稱：伊購入愷他命是為自己施用云云。
    經查：(一)被告於九十六年一月六日凌晨一時許，在臺北縣中
    和市某處，向綽號「阿輝」之成年男子購買愷他命一大包，
    復於同日三時許，為警查獲持有愷他命一大包、一小包及電
    子磅秤一個之事實，業據被告於警詢、偵訊及本院訊問、審
    理時坦承不諱（見前開偵查卷第三至第八頁，第三十六頁、
    本院卷第27頁及本院卷第八十六頁），且警員即臺北市政府
    警察局信義分局刑事組小隊長乙○○於本院結證稱：被告被
    查獲的時候在分裝，我們問他，被告說是那是他要賣的等語
    （見本院卷第八十三頁）。堪認被告除了自己施用之外，有
    另行販賣之意圖。(二)而上開扣案之白色粉末，經送愷他命氣
    相層析質譜儀分析法、核磁共振分析法鑑驗結果，確含第三
    級毒品愷他命（Ketamine）成分，驗餘總淨重合計五十一‧
    三一公克（因鑑驗使用０‧二八公克），有刑事警察局九十
    六年三月二十日刑鑑字第九六００二九五七七鑑定書在卷可
    稽（見本院卷第二十六頁）。復有愷他命一大包、一小包及
    電子磅秤一個扣案足資佐證。(三)另參以被告在警詢中供稱因
    經濟狀況不佳，故購入愷他命準備販賣（見偵卷第六頁）；
    另在本院審理中供承查獲當時係在家中幫忙做鋁門窗。堪認
    被告為警查獲時，並無固定收入，一次購入價值三萬元大量
    之愷他命，足見係希藉由販賣獲得價差利益，是其主觀上確
    實有係基於販賣以營利而持有上開第三級毒品愷他命之意圖
    ，至為明確。(四)綜上所述，被告所辯顯係事後卸責之詞，無
    足採信。本件事證明確，被告意圖販賣而持有第三級毒品愷
    他命犯行洵堪認定，應依法論科。
三、查愷他命係毒品危害防制條例第二條第二項第三款所稱之第
    三級毒品。核被告所為，係犯毒品危害防制條例第五條第三
    項之意圖販賣而持有第三級毒品罪。被告有上揭事實欄記載
    之犯罪科刑及執行紀錄，有臺灣高等法院被告前案紀錄表附
    卷可考，其於受有期徒刑之執行完畢後，五年以內再犯有期
    徒刑以上之本罪，為累犯，應依刑法第四十七條規定加重其
    刑。爰審酌被告犯罪動機、手段、對社會治安所造成之危害
    ，所扣得愷他命之數量，暨其犯後否認犯行之態度等一切情
    狀，量處如主文所示之刑，以資懲儆。
四、扣案之第三級毒品愷他命一大包、一小包（驗餘淨重合計五
    十一‧三一公克），係第三級毒品，不問屬於犯人與否，應
    依毒品危害防制條例第十八條第一項前段併予宣告沒收銷燬
    ；又扣案包裝上開毒品愷他命之外包裝袋二只，係被告所有
    ，供作為毒品外包裝之用，有防止毒品愷他命裸露、逸出及
    潮濕之功用，並便於分裝、攜帶、販賣毒品所用之物，為供
    本件意圖販賣而持有第三級毒品犯罪所用之物，應併依毒品
    危害防制條例第十九條第一項之規定宣告沒收。另扣案之門
    號0000000000號SIM 卡一枚），為被告向電信公
    司申辦租用，難認與本案有何關聯，不為沒收之諭知，併予
    敘明。
據上論斷，應依刑事訴訟法第二百九十九條第一項前段，刑法第
十一條、第四十七條，毒品危害防制條例第五條第三項、第十八
條第一項前段、第十九條第一項，判決如主文。
本案經檢察官黃仙宜到庭執行職務。
中　　華　　民　　國　　96　　年　　8 　　月　　31　　日
　　　　　　　　　刑事第九庭審判長法　官  潘  翠  雪
　　　　　　　　　　　　　　　　  法　官  王  士  珮
　　　　　　　 　 　　　　　　　　法　官  絲  鈺  雲
上列正本證明與原本無異。
如不服本判決，應於送達後十日內敘明上訴理由，向本院提出上
訴狀
                                  書記官  江  文  彬
中　　華　　民　　國　　96　　年　　8 　　月　　31　　日
附錄本案論罪科刑法條全文：
毒品危害防制條例第5條
意圖販賣而持有第一級毒品者，處無期徒刑或10年以上有期徒刑
，得併科新臺幣7百萬元以下罰金。
意圖販賣而持有第二級毒品者，處5年以上有期徒刑，得併科新
臺幣5百萬元以下罰金。
意圖販賣而持有第三級毒品者，處3年以上10年以下有期徒刑，
得併科新臺幣3百萬元以下罰金。
意圖販賣而持有第四級毒品或專供製造、施用毒品之器具者，處
 1年以上7年以下有期徒刑，得併科新臺幣1百萬元以下罰金。
